---
title: "Description des données"
output:
  html_document:
    toc: true
    toc_float: true
    theme: cosmo
    highlight: tango
---

```{r setup, include=FALSE}
knitr::opts_chunk$set(echo = FALSE, message = FALSE, warning = FALSE)
```

## Sources de données

### Filosofi 2021 — INSEE
Les données Filosofi (Fichier localisé social et fiscal) sont produites par 
l'INSEE. Elles fournissent des indicateurs de revenus à l'échelle de carreaux 
de 200m × 200m, couvrant l'ensemble de la métropole française.

- **Variable principale utilisée** : `ind_snv` (somme des niveaux de vie des individus du carreau)
- **Année de référence** : 2021
- **Format** : GeoPackage (.gpkg), projection Lambert-93 (RGF93)
- **Source** : https://www.insee.fr/fr/statistiques/7655475

### Élections municipales 2026 — data.gouv.fr
Résultats officiels des élections municipales de 2026 pour les communes de 
Saint-Nazaire (44184) et La Baule-Escoublac (44055).


- **Format** : CSV
- **Source** : https://www.data.gouv.fr

### Orthophotos IGN
Images aériennes haute résolution récupérées via le package `happign`, 
qui interroge le Géoportail de l'IGN.

- **Résolution** : 20 cm/pixel
- **Format** : raster (objet `SpatRaster` via le package `terra`)

## Zone d'étude

```{r echo=FALSE, message=FALSE, warning=FALSE}
library(sf)
library(mapsf)
library(maptiles)

communes <- readRDS("data/communes.rds")
communes_wgs84 <- st_transform(communes, 4326)
tiles <- get_tiles(communes_wgs84, provider = "OpenStreetMap", zoom = 11)
plot_tiles(tiles)
mf_map(communes_wgs84, type = "base", col = "#d4e6f188", border = "steelblue", lwd = 2, add = TRUE)
mf_label(communes_wgs84, var = "nom_officiel", halo = TRUE, cex = 0.9)
mf_title("Zone d'étude : Saint-Nazaire et La Baule-Escoublac")
mf_credits("Fond de carte : OpenStreetMap")
```

## Limites des données

- Les carreaux Filosofi dont la population est inférieure à 11 individus 
sont masqués pour des raisons de confidentialité statistique.
- Les résultats électoraux sont agrégés à l'échelle communale et ne 
permettent pas une analyse infra-communale directe.