---
title: "GT Rasters — Orthophotos IGN"
output:
  html_document:
    toc: true
    toc_float: true
    theme: cosmo
    highlight: tango
---

```{r setup, include=FALSE}
knitr::opts_chunk$set(echo = FALSE, message = FALSE, warning = FALSE)
```

## Traitement des données raster

### Schéma de traitement

```{r echo=FALSE, message=FALSE, warning=FALSE}
htmltools::HTML('
<div class="mermaid">
flowchart LR
  A[communes.rds] --> B{get_wms_raster IGN}
  B --> C[ortho SpatRaster 3 bandes]
  C --> D{mask + crop par commune}
  D --> E[ortho_sn Saint-Nazaire]
  D --> F[ortho_lb La Baule]
  G[car_filtre.rds] --> H{filtre ind >= 11}
  H --> I{discrétisation 3 niveaux}
  I --> J[Superposition sur orthophoto]
  E --> J
  F --> J
</div>
<script src="https://cdn.jsdelivr.net/npm/mermaid/dist/mermaid.min.js"></script>
<script>
window.addEventListener("load", function() {
  mermaid.initialize({startOnLoad:false});
  mermaid.init(undefined, document.querySelectorAll(".mermaid"));
});
</script>
')
```

```{r message=FALSE, warning=FALSE}
# Chargement des données
library(sf)
library(terra)

communes  <- readRDS("data/communes.rds")
ortho     <- readRDS("data/ortho.rds")
car_filtre <- readRDS("data/car_filtre.rds")
```

### Récupération de l'orthophoto IGN

Les orthophotos sont des images aériennes géoréférencées produites par l'IGN
à une résolution de 5 mètres par pixel. Elles permettent de visualiser
l'occupation du sol et la densité de population des deux communes.

### Comparaison des morphologies urbaines et densités de population

Les orthophotos révèlent une urbanisation très différente entre les deux
communes. Saint-Nazaire présente un tissu urbain dense avec de grands
ensembles et des zones industrielles portuaires, reflet de son histoire
ouvrière. La Baule-Escoublac se caractérise par un tissu pavillonnaire,
des espaces verts et une façade littorale, typique d'une ville balnéaire
aisée.

Les carreaux Filosofi (population ≥ 11 individus) sont superposés en trois
niveaux de densité : faible (jaune), moyen (orange) et fort (rouge).

```{r fig.width=10, fig.height=6}
saint_nazaire <- communes[communes$nom_officiel == "Saint-Nazaire", ]
la_baule      <- communes[communes$nom_officiel == "La Baule-Escoublac", ]

ortho_sn <- mask(crop(ortho, saint_nazaire), vect(saint_nazaire))
ortho_lb <- mask(crop(ortho, la_baule), vect(la_baule))

car_dense <- car_filtre[car_filtre$ind >= 11, ]

car_sn <- car_dense[st_within(car_dense, saint_nazaire, sparse=FALSE)[,1],]
car_lb <- car_dense[st_within(car_dense, la_baule, sparse=FALSE)[,1],]

car_sn$niveau <- cut(car_sn$ind,
                     breaks = quantile(car_sn$ind, probs = c(0, 0.33, 0.66, 1), na.rm = TRUE),
                     labels = c("faible", "moyen", "fort"),
                     include.lowest = TRUE)

car_lb$niveau <- cut(car_lb$ind,
                     breaks = quantile(car_lb$ind, probs = c(0, 0.33, 0.66, 1), na.rm = TRUE),
                     labels = c("faible", "moyen", "fort"),
                     include.lowest = TRUE)

couleurs <- c("faible" = adjustcolor("yellow", alpha.f = 0.4),
              "moyen"  = adjustcolor("orange", alpha.f = 0.4),
              "fort"   = adjustcolor("red",    alpha.f = 0.5))

par(mfrow = c(1, 2))

plotRGB(ortho_sn, main = "Saint-Nazaire")
plot(st_geometry(car_sn),
     col = couleurs[car_sn$niveau],
     border = NA, add = TRUE)

plotRGB(ortho_lb, main = "La Baule-Escoublac")
plot(st_geometry(car_lb),
     col = couleurs[car_lb$niveau],
     border = NA, add = TRUE)

par(mfrow = c(1, 1))
```