---
title: "GT Rasters — Orthophotos IGN"
output:
  html_document:
    toc: true
    toc_float: true
    theme: cosmo
    highlight: tango
---

```{r setup, include=FALSE}
knitr::opts_chunk$set(echo = FALSE, message = FALSE, warning = FALSE)
```

## Traitement des données raster

### Schéma de traitement

```{r echo=FALSE, message=FALSE, warning=FALSE}
htmltools::HTML('
<div class="mermaid">
flowchart LR
  A[communes.rds] --> B{get_wms_raster IGN}
  B --> C[ortho SpatRaster 3 bandes]
  C --> D{mask + crop par commune}
  D --> E[ortho_sn Saint-Nazaire]
  D --> F[ortho_lb La Baule]
  E --> G[Visualisation comparative]
  F --> G
</div>
<script src="https://cdn.jsdelivr.net/npm/mermaid/dist/mermaid.min.js"></script>
<script>
window.addEventListener("load", function() {
  mermaid.initialize({startOnLoad:false});
  mermaid.init(undefined, document.querySelectorAll(".mermaid"));
});
</script>
')
```

```{r message=FALSE, warning=FALSE}
# Chargement des données
library(sf)
library(terra)
library(happign)

communes <- readRDS("data/communes.rds")
```

### Récupération de l'orthophoto IGN

Les orthophotos sont des images aériennes géoréférencées produites par l'IGN à une résolution de 5 mètres par pixel. Elles permettent de visualiser  l'occupation du sol des deux communes.

```{r message=FALSE, warning=FALSE}
ortho <- readRDS("data/ortho.rds")
```


### Comparaison des morphologies urbaines

Les orthophotos révèlent une urbanisation très différentes entre  les deux communes. Saint-Nazaire présente un tissu urbain dense avec de  grands ensembles et des zones industrielles portuaires, reflet de son  histoire ouvrière. La Baule-Escoublac se caractérise par un tissu  pavillonnaire, des espaces verts et une façade littorale, typique  d'une ville balnéaire aisée. Cela nous laisse donc supposé d'une différence de population importante. Nous pourrons confirmer cette théorie avec des données quantitative lors de l'analyse par vecteur.

```{r fig.width=10, fig.height=6}
saint_nazaire <- communes[communes$nom_officiel == "Saint-Nazaire", ]
la_baule <- communes[communes$nom_officiel == "La Baule-Escoublac", ]

ortho_sn <- mask(crop(ortho, saint_nazaire), vect(saint_nazaire))
ortho_lb <- mask(crop(ortho, la_baule), vect(la_baule))

par(mfrow = c(1, 2))
plot(ortho_sn, main = "Saint-Nazaire — tissu urbain dense")
plot(ortho_lb, main = "La Baule-Escoublac — tissu pavillonnaire")
par(mfrow = c(1, 1))
```