---
title: "GT Vecteurs — Revenus par carreaux"
output:
  html_document:
    toc: true
    toc_float: true
    theme: cosmo
    highlight: tango
---

```{r setup, include=FALSE}
knitr::opts_chunk$set(echo = FALSE, message = FALSE, warning = FALSE)
```

## Traitement des données vecteur

### Schéma de traitement

```{r echo=FALSE, message=FALSE, warning=FALSE}
htmltools::HTML('
<div class="mermaid">
flowchart LR
  A[carreaux_200m_met.gpkg] --> B{st_filter}
  C[communes.rds] --> B
  B --> D[car_filtre 1195 carreaux]
  D --> E{calcul ind_snv / ind}
  E --> F[car_filtre avec revenu_moyen]
  F --> G{mf_map choroplèthe}
  G --> H[Carte des revenus]
</div>
<script src="https://cdn.jsdelivr.net/npm/mermaid/dist/mermaid.min.js"></script>
<script>
window.addEventListener("load", function() {
  mermaid.initialize({startOnLoad:false});
  mermaid.init(undefined, document.querySelectorAll(".mermaid"));
});
</script>
')
```



```{r message=FALSE, warning=FALSE}
#Chargement des données
library(sf)
library(mapsf)

communes <- readRDS("data/communes.rds")
car_filtre <- readRDS("data/car_filtre.rds")
```

### Calcul du revenu moyen par carreau

La variable `ind_snv` contient la somme des niveaux de vie de tous les
individus du carreau. On la divise par `ind` (nombre d'individus) pour
obtenir le revenu moyen par carreau.

Les revenus varient entre **13 716 €/an** (carreaux les plus pauvres)
et **41 658 €/an** (carreaux les plus aisés), avec une médiane à
**26 421 €/an** sur l'ensemble des deux communes.

### Carte des revenus

```{r fig.width=10, fig.height=7}
car_filtre$revenu_moyen <- car_filtre$ind_snv / car_filtre$ind
car_filtre$revenu_mensuel <- car_filtre$revenu_moyen / 12

mf_map(communes, type = "base", col = "grey90", border = "white")
mf_map(
  car_filtre,
  type = "choro",
  var = "revenu_mensuel",
  breaks = "quantile",
  nbreaks = 5,
  pal = "Mint",
  border = NA,
  leg_title = "Revenu mensuel moyen (euros/mois)",
  leg_val_rnd = 0,
  add = TRUE
)
mf_map(communes, type = "base", col = NA, border = "steelblue", lwd = 2, add = TRUE)
mf_label(communes, var = "nom_officiel", halo = TRUE, cex = 0.8)
mf_title("Revenus mensuels par carreau de 200m — Saint-Nazaire et La Baule")
mf_credits("Source : INSEE Filosofi 2021")
```