---
title: "Jointure — Revenus et votes"
output:
  html_document:
    toc: true
    toc_float: true
    theme: cosmo
    highlight: tango
---

```{r setup, include=FALSE}
knitr::opts_chunk$set(echo = FALSE, message = FALSE, warning = FALSE)
```

```{r message=FALSE, warning=FALSE}
# Chargement des données
library(sf)
library(mapsf)

communes     <- readRDS("data/communes.rds")
car_filtre   <- readRDS("data/car_filtre.rds")
elec2_filtre <- readRDS("data/elec2_filtre.rds")
```

## Mise en relation revenus et votes

Cette page constitue le cœur de notre analyse : elle met en relation les
inégalités de revenus mesurées par les carreaux Filosofi avec les résultats
des élections municipales 2026 pour les deux communes.

### Tableau comparatif

```{r}
# Calcul du revenu moyen par carreau
car_filtre$revenu_moyen <- car_filtre$ind_snv / car_filtre$ind

# Jointure spatiale carreaux / communes
car_avec_commune <- st_join(car_filtre, communes[, c("code_insee", "nom_officiel")])

# Moyenne pondérée par le nombre d'individus
total_revenus <- aggregate(
  car_avec_commune$revenu_moyen / 12 * car_avec_commune$ind,
  by = list(Commune = car_avec_commune$nom_officiel),
  FUN = sum, na.rm = TRUE
)
total_ind <- aggregate(
  car_avec_commune$ind,
  by = list(Commune = car_avec_commune$nom_officiel),
  FUN = sum, na.rm = TRUE
)
revenu_pondere <- data.frame(
  Commune = total_revenus$Commune,
  revenu_mensuel = round(total_revenus$x / total_ind$x)
)

# Résultats électoraux
elec2_filtre$liste_gagnante <- ifelse(
  elec2_filtre$Voix.1 > elec2_filtre$Voix.2,
  elec2_filtre$Nuance.liste.1,
  elec2_filtre$Nuance.liste.2
)
elec2_filtre$voix_gagnant <- ifelse(
  elec2_filtre$Voix.1 > elec2_filtre$Voix.2,
  elec2_filtre$Voix.1,
  elec2_filtre$Voix.2
)
elec2_filtre$pct_gagnant <- round(
  elec2_filtre$voix_gagnant / elec2_filtre$Exprimés * 100, 1
)

# Fusion des deux tableaux
tableau <- merge(
  revenu_pondere,
  elec2_filtre[, c("Libellé.commune", "liste_gagnante", "pct_gagnant")],
  by.x = "Commune",
  by.y = "Libellé.commune"
)
tableau$revenu_mensuel <- paste0(tableau$revenu_mensuel, " €/mois")
names(tableau) <- c("Commune", "Revenu mensuel moyen", "Liste gagnante", "% des voix")

knitr::kable(tableau, align = c("l", "r", "c", "r"))
```

La différence de revenu mensuel moyen entre les deux communes est de **499 €/mois**,
soit près de 6 000 €/an. Cette inégalité se reflète clairement dans les
comportements électoraux : **La Baule-Escoublac**, commune la plus aisée, a voté
à droite (LUD) tandis que **Saint-Nazaire**, commune aux revenus plus modestes,
a voté à gauche (LDVG) avec une majorité très nette.

*Note : les revenus sont sous-estimés en raison des carreaux masqués par
Filosofi (moins de 11 individus), plus fréquents dans les zones peu denses
comme La Baule.*

### Carte des résultats

```{r fig.width=8, fig.height=6}
jointure <- merge(
  communes,
  elec2_filtre[, c("Libellé.commune", "liste_gagnante")],
  by.x = "nom_officiel",
  by.y = "Libellé.commune"
)

mf_map(jointure, type = "typo", var = "liste_gagnante",
       pal = c("steelblue", "firebrick"),
       leg_title = "Liste gagnante (2e tour)")
mf_label(jointure, var = "nom_officiel", halo = TRUE, cex = 0.9)
mf_title("Résultats 2e tour — Municipales 2026")
mf_credits("Source : data.gouv.fr")
```